臺灣高雄地方法院刑事判決　　　　　　　　　　　　　九十三年度訴緝字第三一號
　　公　訴　人　臺灣高雄地方法院檢察署檢察官
　　被　　　告　甲○○
右列被告因違反毒品危害防制條例案件，經檢察官提起公訴（九十二年度毒偵字第三
九五○號），本院判決如左：
    主  文
甲○○連續施用第一級毒品，累犯，處有期徒刑拾月。
    事  實
一、甲○○前因偽造文書案件，經本院判處有期徒刑三月，並於民國（下同）九十一
    年三月五日執行完畢；另因施用毒品案件，經本院裁定送強制戒治期滿，由台灣
    高雄地方法院檢察署檢察官於九十一年二月二十日以九十年度戒毒偵字第一二三
    ０號不起訴處分確定，嗣於九十一年五月間某日起至同年七月十七日晚上十時許
    止連續施用第一級毒品海洛因，經法院裁定強制戒治，且經本院於九十一年十月
    九日以九十一年度訴字第二二一○號判處有期徒刑七月確定，並於九十二年一月
    二十一日停止強制戒治付保護管束期間，仍不知悔改，復基於施用第一級毒品海
    洛因之概括犯意，於九十二年五月初某日起至九十二年六月二十三日早上某時止
    ，連續在其位於高雄市前鎮區鎮川二巷一○四號住處，以海洛因摻在香煙內吸食
    其煙氣之方式，施用第一級毒品海洛因多次，嗣分別於九十二年五月二十二日、
    九十二年六月三日、九十二年六月二十四日經台灣高雄地方法院檢察署採尿送驗
    ，均確呈嗎啡陽性反應，始知上情。
二、案經台灣高雄地方法院檢察署檢察官自動檢舉偵查起訴。
    理  由
一、訊據被告甲○○對右揭時、地連續施用第一級毒品海洛因多次之事實，坦承不諱
    ，且其分別於九十二年五月二十二日、九十二年六月三日、九十二年六月二十四
    日所採集之尿液，經送請長榮大學、台灣檢驗科技股份有限公司檢驗，並以酵素
    免疫分析法（ＥＩＡ）及氣相層析質譜儀法（ＧＣ／ＭＳ）檢驗，三次所採集之
    尿液均確呈鴉片類嗎啡陽性及可待因陽性反應，有長榮大學確認報告一份、長榮
    大學毒物研究中心檢驗報告二份、台灣檢驗科技股份有限公司濫用藥物尿液檢驗
    報告三份附卷可稽。又被告前因施用毒品案件，經本院裁定送強制戒治期滿，由
    台灣高等地方法院檢察署檢察官於九十一年二月二十日以九十年度戒毒偵字第一
    二三０號不起訴處分確定，又於九十一年五月間某日起至九十一年七月十七日止
    ，連續施用第一級毒品海洛因多次，經法院裁定送強制戒治，且經檢察官提起公
    訴，並經本院以九十一年度訴字第二二一○號判決判處有期徒刑七月確定，且於
    九十二年一月二十一日停止強制戒治並交付保護管束，有該不起訴處分書、刑事
    判決書、台灣高等法院被告全國前案紀錄表及台灣高雄地方法院檢察署刑案資料
    查註紀錄表附卷可稽，其於五年內再犯毒品危害防制第十條第一項之罪，犯罪事
    證明確，被告犯行洵堪認定。
二、按「犯毒品危害防制條例第十條之施用毒品罪者，檢察官應先將被告送勒戒處所
    觀察、勒戒，經觀察、勒戒後，無繼續施用傾向者，應由檢察官為不起訴之處分
    ；有繼續施用毒品之傾向者，由檢察官聲請法院裁定令入戒治處所施以強制戒治
    ，其期間為一年。依前項規定為不起訴之處分後，五年內再犯第十條之罪，經觀
    察、勒戒後，認有繼續施用毒品之傾向或三犯以上者，不適用前項之規定」、「
    依第二十條第二項強制戒治期滿或交付保護管束期滿，應由檢察官為不起訴之處
    分。依前項規定為不起訴之處分或不付審理之裁定後，五年內再犯第十條之罪者
    ，不適用前項之規定。但應由檢察官聲請法院裁定先令入戒治處所施以強制戒治
    。三犯以上者，亦同。」，八十七年五月二十日修正公布之毒品危害防制條例第
    二十條第二項、第三項及第二十三條分別定有明文（九十一年一月二十三日修正
    公布之毒品危害防制條例亦為相同規定）；又按「犯第十條之罪者，檢察官應聲
    請法院裁定，令被告入勒戒處所觀察、勒戒，其期間不得逾二月。觀察、勒戒後
    ，檢察官依據勒戒處所之陳報，認受觀察、勒戒人無繼續施用毒品傾向者，應即
    釋放，並為不起訴之處分；認受觀察、勒戒人有繼續施用毒品傾向者，檢察官應
    聲請法院裁定令入戒治處所強制戒治，其期間為六個月以上，至無繼續強制戒治
    之必要為止。但最長不得逾一年。」、「依第二十條第二項強制戒治期滿，應即
    釋放，由檢察官為不起訴之處分。觀察、勒戒或強制戒治執行完畢釋放後，五年
    內再犯第十條之罪者，檢察官應依法追訴。」，九十二年七月九日修正公布之毒
    品危害防制條例（於九十三年一月九日施行）第二十條第一項、第二項及第二十
    三條分別定有明文；是被告於強制戒治期滿後，五年內再犯本件施用毒品案件，
    無論依上開三次修正施行之毒品危害防制條例，均應追訴處罰。
三、按海洛因係第一級毒品，不得持有、施用，毒品危害防制條例規定甚明。查毒品
    危害防制條例雖於九十二年七月九日修正公布，並自九十三年一月九日施行，惟
    同法第十條第一項並未修正，自無新舊法比較之必要，併此敘明。是核被告所為
    係犯毒品危害防制條例第十條第一項之施用第一級毒品罪。又被告於九十二年五
    月初某日起至九十二年六月二十三日早上某時止，其先後多次施用犯行，時間緊
    接，手法及罪名均相同，顯係基於概括犯意而為之，為連續犯，應論以一罪，並
    加重其刑。惟公訴意旨雖僅起訴被告九十二年五月二十二日上午十時十分許往前
    回溯二十四小時內某時，施用第一級毒品海洛因一次，惟被告於本院審理時自承
    其自九十二年五月初某日起至九十二年六月二十三日止，連續施用第一級毒品海
    洛因多次，且其於九十二年五月二十二日、九十二年六月三日、九十二年六月二
    十四日經台灣高雄地方法院檢察署採尿送驗結果確呈嗎啡陽性反應，已如前述，
    此部分施用第一級毒品海洛之犯行因與公訴人起訴之施用第一級毒品海洛因之行
    為，時間緊接，方法相同，觸犯構成要件相同之罪名，顯係基於概括犯意而為之
    ，有連續犯之裁判上一罪之關係，為起訴效力所及，本院自得併予審理，附此敘
    明。又被告施用前持有第一級毒品海洛因之低度行為，應為施用之高度行為所吸
    收，不另論罪。另被告前因偽造文書案件，經法院判處有期徒刑三月確定，於九
    十一年三月五日執行完畢，有卷附台灣高等法院被告全國前案紀錄表可按，其受
    有期徒刑之執行完畢，五年以內再犯有期徒刑以上之罪，為累犯，依法遞加重其
    刑。爰審酌被告有多次施用毒品前科，經強制戒治，仍未戒除毒癮，惟其犯後坦
    承犯行，且施用毒品行為，乃屬對其自身健康之戕害行為，對社會所造成之損害
    尚非直接、鉅大，及其犯罪動機、目的、手段等一切情狀，量處如主文所示之刑
    。
據上論斷，應依刑事訴訟法第二百九十九條第一項前段，毒品危害防制條例第十條第
一項，刑法第十一條前段、第五十六條、第四十七條，判決如主文。
本案經檢察官乙○○到庭執行職務。
中      華      民      國      九十三      年      五    月    二十    日
                                  台灣高雄地方法院刑事第七庭
                                      審判長法  官  曾逸誠
                                      法  官  廖純卿
                                            法  官  陳月雯
右正本證明與原本無異。
如不服本判決，應於判決送達後十日內，向本院提出上訴狀。
                                            書記官  林佳蓉
中      華      民      國      九十三      年      五    月    二十一  日
附錄本案論罪科刑法條之全文：
毒品危害防制條例第十條第一項：
施用第一級毒品者，處六月以上五年以下有期徒刑。
施用第二級毒品者，處三年以下有期徒刑。
